臺灣高雄地方法院民事判決
111年度小上字第41號
上  訴  人  楊甯傑即高雄市私立高見文理短期補習班


訴訟代理人  許雪螢律師
被上訴  人  蔡雅竹    住屏東縣○○市○○○路○段000巷00                        弄00號
上列當事人間請求損害賠償事件，上訴人對於民國111 年3 月15
日臺灣高雄地方法院高雄簡易庭110 年度雄小字第3154號第一審
判決提起上訴，本院判決如下
    主  文
上訴駁回。
第二審訴訟費用新臺幣1,500元由上訴人負擔。
    理  由
一、按對於小額程序之第一審判決之上訴，非以其違背法令為理
    由，不得為之，而所謂判決違背法令，乃指判決不適用法規
    或適用不當；民事訴訟法第436條之24第2項、第436條之32
    第2項準用第468條定有明文。所謂判決違背法令，係指原判
    決有不適用法規或適用不當之情形，若僅係取捨證據、認定
    事實等屬於原審法院職權行使之事項，除有認定違法之情形
    外，應不生違背法令之問題（最高法院28年上字第1515號判
    決先例意旨參照）。次按所謂經驗法則，係指由社會生活累
    積的經驗歸納所得之法則而言；凡日常生活所得之通常經驗
    及基於專門知識所得之特別經驗均屬之。若由多項證據之證
    明力推理之結果，可能發生某項事實者，苟經事實審法院依
    自由心證判斷，而與情理無違，除有反證外，不得指為與經
    驗法則有違。所謂證據法則，係指法院調查證據認定事實所
    應遵守之法則而言。法院採為認定事實之證據，必須於應證
    事實有相當之證明力者，始足當之。若一種事實得生推定證
    據之效力者，必須現行法規有所依據，亦即以現行法規所明
    認者為限，不得以單純論理為臆測之根據，而就應證事實為
    推定之判斷。另當事人於第二審程序不得提出新攻擊或防禦
    方法，亦為同法第436條之28前段所明定，故上訴人如於小
    額程序第二審提出新攻擊或防禦方法，上訴審法院自不得予
    以審酌。又小額程序之第二審判決，依上訴意旨足認上訴為
    無理由者，得不經言詞辯論為之，復為同法第436條之29第2
    款所明文。
二、上訴意旨略以：原審判決以被上訴人長期攜水回家飲用，員
    工數人皆知悉，且有設置攝影機，若上訴人不願讓被上訴人
    裝水，則應明白告知，惟被上訴人任職一年，均未告知，應
    有默示之同意，惟少數員工知悉被上訴人之行為並不表示上
    訴人知悉，另設置監視器之目的在於檢查是否有外來人士，
    上訴人並不會時常查閱，原審以此認為原告有默示同意已違
    反經驗法則、論理法則。另原審認為被上訴人及上訴人於民
    國110年3月12日之調解程序成立和解（下稱系爭和解），已
    放棄本件之請求權，然衡諸社會常情，上訴人應僅放棄針對
    雇傭關係所生之權益，本件雖在雇傭期間，但非屬前開和解
    之範圍，原審的判斷已逸脫文意之解釋，損害上訴人之司法
    訴訟權，自有違背法令。原判決有前揭違背法令情事，爰依
    法提起上訴等語，並聲明：㈠原判決廢棄；㈡被上訴人應給付
    上訴人新臺幣24,900元，及自起訴狀繕本送達翌日起至清償
    日止，按週年利率百分之五計算之利息。
三、經查：
 ㈠上訴人雖主張原審以監視器畫面、兩名證人之證言證明上訴人
   知悉且同意被上訴人攜水回家之行為，違反證據法則及經驗
   法則云云。然查，原審係綜合原告所提出高雄地方檢察署110
   年度偵字第11751號不起訴處分書、臺灣高等檢察署高雄檢察
   分署110年度上聲議字第1359號再議駁回處分書，並由其中之
   監視器畫面及證人郭育慈、蔡雅蓁之證言、兩造於本件言詞
   辯論中之陳述等證據，勾稽兩造於原審之主張陳述，依自由
   心證推理判斷，認上訴人並無明令禁止員工裝水回家，且被
   上訴人之行為為上訴人所知悉並默示同意，並未侵害被上訴
   人之權利，業已說明其得心證之理由（見原判決理由欄四、㈠
   所載），並非基於單純論理為臆測，其認定復與情理無違，
   應屬事實審法院採證認事職權行使之範圍，並無違背證據法
   則、經驗法則之判決違背法令情事。
 ㈡又上訴人於上訴時提出系爭和解之範圍應不包含本訴訟之請求
   權，惟上訴人於原審中並未對此提出爭執，然此為上訴後所
   提出之新攻擊或防禦方法，揆諸首揭規定，本院不得加以審
   酌。
四、綜上所述，原審判決並無上訴人所指之違背法令情事，上訴
    人提起本件上訴，指摘原判決不當，求予廢棄改判，依上訴
    意旨足認其上訴顯無理由，爰依民事訴訟法第436條之29第2
    款規定，不經言詞辯論，逕以判決駁回。
五、末按於小額訴訟之上訴程序，法院為訴訟費用之裁判時，應
    確定其費用額，復為民事訴訟法第436 條之19第1 項、第43
    6 條之32第1 項明文。本件第二審訴訟費用為1,500 元，應
    由上訴人負擔，爰併為確定如主文第2 項所示。
六、據上論結，本件上訴為無理由，判決如主文。
中    華    民    國  111     年    8     月    23    日
            民事第四庭審判長法  官  鄭子文
                            法  官  王宗羿
                            法  官  郭任昇
以上正本係照原本作成。
本判決不得上訴。
中    華    民    國  111     年    8     月     23   日
                            書記官 林秀敏